臺灣新竹地方法院刑事判決　　　　九十三年度訴字第二五二號
公　訴　人　臺灣新竹地方法院檢察署檢察官
被　　　告　甲○○
上列被告因違反毒品危害防制條例案件，經檢察官提起公訴（93
年度毒偵字第236號），及移送併案審理（93年度毒偵字第523號
、第797號、第1150號），本院依簡式審判程序判決如左：
    主  文
甲○○連續施用第一級毒品，累犯，處有期徒刑捌月。扣案之海
洛因包（淨重零點伍肆公克）沒收銷燬之。又連續施用第二級
毒品，累犯，處有期徒刑玖月。扣案之安非他命貳拾包（毛重拾
伍點陸公克）、殘渣袋貳拾陸個均沒收銷燬之。吸食器組、
玻璃球肆個、吸管肆支及分裝袋貳佰柒拾個，均沒收之。應執
行有期徒刑壹年月。扣案之海洛因包（淨重零點伍肆公克）
、安非他命貳拾包（毛重拾伍點陸公克）及殘渣袋貳拾陸個均
沒收銷燬之。吸食器組、玻璃球肆個、吸管肆支及分裝袋貳佰
柒拾個，均沒收。
    事  實
一、甲○○前於民國88年間，因違反毒品危害防制條例案件，經
    本院竹北簡易庭以88年度竹北簡字第201號判處有期徒刑6月
    確定，並於91年7月20日入監執行，甫於92年1月19日執行完
    畢。
二、甲○○前於87年間，因施用第二級毒品安非他命案件，經本
    院87年度毒聲字第648 號裁定送觀察、勒戒後，認無繼續施
    用毒品傾向，業經臺灣新竹地方法院檢察署檢察官以87年度
    偵字第6434號為不起訴處分確定。又於88年間，因施用第2
    級毒品安非他命案件，經本院88年度毒聲字第990 號裁定送
    觀察、勒戒後，認有繼續施用毒品之傾向，經本院以88年度
    毒聲字第1264號裁定令入戒治處所施以強制戒治，嗣經執行
    強制戒治滿三月後，經本院以89年度毒聲字第22號裁定停止
    強制戒治，所餘期間付保護管束，旋其於保護管束期間違反
    保護管束應行遵守事項，且情節重大，再經本院以89年度毒
    聲字第1386號撤銷停止戒治令入戒治處所施以強制戒治，嗣
    於91年7 月19日戒治期滿。其該次施用毒品犯行並由本院竹
    北簡易庭於88年8月11日判處有期徒刑6月確定。詎甲○○猶
    不知戒斷毒癮，於強制戒治執行完畢釋放後5 年內，仍基於
    施用第一級毒品海洛因之概括犯意，自93年1 月中旬某日起
    至93年5月17日前3、4 日止，在新竹縣新豐鄉○○村○○鄰○
    ○路○段559號住處，以將第一級毒品海洛因攙入香煙吸食之
    方式，連續非法施用第一級毒品海洛因數次，嗣為警分於93
    年2 月13日中午12時40分許，在新竹縣新豐鄉○○村○○鄰○
    ○路○ 段559號及於93年5月17日下午14時30分許，在上開處
    所查獲，並扣得第一級毒品海洛因3 包（淨重0.54公克）。
    另甲○○基於施用第二級毒品安非他命之概括犯意，自93年
    1 月中旬某日起，至93年10月4 日晚上10時許止，在新竹縣
    新豐鄉○○村○○鄰○○路○段559號住處及上開住處後面倉庫
    內等處，以將安非他命置於吸食器內燒烤吸食方式，連續非
    法施用第2級毒品多次，嗣為警分於93年2月13日中午12時40
    分許，在新竹縣新豐鄉○○村○○鄰○○路○段559號；於93年
    5 月17日下午14時30分許，在新竹縣新豐鄉○○村○○鄰○○
    路○ 段559號；於93年7月23日中午12時45分許，在新竹縣新
    豐鄉○○街40巷35弄5衖11號；於93年10月4日晚上11時30分
    許在新竹縣新豐鄉○○村○○鄰○○路○段559號後面倉庫內等
    處查獲，並扣得第二級毒品安非他命20包（毛重15.36 公克
    ）、吸食器3組、玻璃球4 個、吸食安非他命吸管4支、分裝
    袋273 個及殘渣袋26個，經分別接受採尿送驗結果，均呈安
    非他命之陽性反應，始悉上情。
三、案經新竹市警察局第二分局報告臺灣新竹地方法院檢察署檢
    察官偵查起訴及新竹市警察局移送臺灣新竹地方法院檢察署
    檢察官移送併案審理。
    理  由
一、本件被告甲○○所犯違反毒品危害防制條例第10條第1 項、
    第2 項施用第一級、第二級毒品罪，係非死刑、無期徒刑、
    最輕本刑為3 年以上有期徒刑之罪，被告於本院準備程序進
    行中，就被訴事實為有罪之陳述，經本院合議庭認合於刑事
    訴訟法第273 條之1第1項之規定，裁定進行簡式審判程序，
    合先敘明。
二、訊據被告甲○○對於右揭時、地連續施用第一級毒品海洛因
    及連續施用第二級毒品安非他命之事實，於本院審理時坦承
    不諱（參本院94年1月25日之審判筆錄），復有第1級毒品海
    洛因3包（淨重0.54公克）、第2級毒品安非他命20包（毛重
    15.36公克）、吸食器3組、玻璃球4個、吸食安非他命吸管4
    支、分裝袋273 個及殘渣袋26個扣案可佐。又扣案之海洛因
    3 包（淨重為0.54公克）經鑑驗確實為第一級毒品海洛因之
    情，有法務部調查局調科壹字第100002037號及000000000號
    鑑定通知書2份可稽（參93年度毒偵字第236號偵查卷第69頁
    、93年度毒偵字第523號偵查卷第54頁)，再其分於93年2 月
    13日、93年5 月17日、93年7月23日及93年10月4日為警查獲
    時所採集之尿液，分經送檢驗結果，分呈安非他命陽性反應
    ，有新竹市衛生局分於93年7月29日、93年10月8日不法藥物
    尿液初步篩檢報告書2份（參93年度毒偵字第797號偵查卷第
    38頁、93年度毒偵字第1150號偵查卷第53頁）、國防部憲兵
    司令部刑事鑑識中心93年4 月23日（93）宇鑑字第05041 號
    、93年7月1日（93）宇鑑字第07823號鑑驗通知書各乙紙（
    參93年度毒偵字第236號偵查卷第62頁、93年度毒偵字第523
    號偵查卷第60頁）、新竹市警察局辦理煙毒、麻醉藥品案尿
    液送驗受檢人真實姓名代號對照表暨送驗登記簿4份（參93
    年毒偵字第236號偵查卷第58頁、93年度毒偵字第523號偵查
    卷第56頁、參93年度毒偵字第797號偵查卷第37頁、93 年度
    毒偵字第1150號偵查卷第52頁）、現場查獲照片12幀（參93
    年度毒偵字第236 號偵查卷第19頁至第21頁、93年度毒偵字
    第523號偵查卷第20頁、第21頁、93年度毒偵字第797號偵查
    卷第15頁、93年度毒偵字第1150號偵查卷第22頁）扣案物品
    清單9 紙（參93年度毒偵字第236號偵查卷第63頁至第65 頁
    、93年度毒偵字第523 號偵查卷第50頁至第52頁、93年度毒
    偵字第1150號偵查卷第49頁、第50頁）在卷可憑。是本案事
    證明確，被告自白亦與事實相符。
三、又被告甲○○前於87年間，因施用第二級毒品安非他命案件
    ，經本院87年度毒聲字第648 號裁定送觀察、勒戒後，認無
    繼續施用毒品傾向，業經臺灣新竹地方法院檢察署檢察官以
    87年度偵字第6434號為不起訴處分確定。又於88年間，因施
    用第二級毒品安非他命案件，經本院88年度毒聲字第990 號
    裁定送觀察、勒戒後，認有繼續施用毒品之傾向，經本院以
    88 年度毒聲字第1264號裁定令入戒治處所施以強制戒治，
    嗣經執行強制戒治滿三月後，經本院以89年度毒聲字第22號
    裁定停止強制戒治，所餘期間付保護管束，旋其於保護管束
    期間違反保護管束應行遵守事項，且情節重大，再經本院以
    89年度毒聲字第1386號撤銷停止戒治令入戒治處所施以強制
    戒治，嗣於91年7 月19日執行期滿。該次施用毒品犯行並由
    本院竹北簡易庭於88年8月11日判處有期徒刑6 月確定等情，
    有上開不起訴處分書、判決書、刑案資料查註紀錄表、全國
    施用毒品案件紀錄表、受觀察勒戒人毒品及前科紀錄簡列表
    及臺灣高等法院被告全國前案紀錄表附卷可稽。是本案被告
    於強制戒治執行完畢釋放後五年內再犯施用毒品之犯行，應
    堪認定，自應依法論處。
四、核被告甲○○所為，係犯毒品危害防制條例第10條第1 項、
    第2 項之施用第一級、第二級毒品罪。至被告為施用第一級
    毒品海洛因及第二級毒品安分他命而持有該第一、二級毒品
    ，其持有之低度行為，均應為施用之高度行為所吸收，均不
    另論罪。又被告先後多次施用第一級毒品及第二級毒品犯行
    ，各時間緊接，手段相似，分別觸犯構成要件相同之罪名，
    顯均係基於概括犯意為之，均應依連續犯規定論以一連續施
    用第一級毒品罪、第二級毒品罪，並加重其刑。而被告所犯
    犯前開2 罪，犯意各別，罪名互殊，應予分論併罰之。又被
    告甲○○前於88年間，因違反毒品危害防制條例案件，經本
    院竹北簡易庭以88年度竹北簡字第201號判處有期徒刑6月確
    定，並於91年7月20日入監執行，甫於92年1月19日執行完畢
    ，有臺灣高等法院被告全國前案紀錄表在卷可佐，其於5 年
    以內再犯本件有期徒刑以上之二罪，均為累犯，應依刑法第
    47條規定加重其刑，並遞加重之。爰審酌被告素行不佳，前
    已因施用毒品案件，屢經觀察、勒戒及戒治，竟再度施用足
    以導致精神障礙及生命危險之成癮性毒品，是其經施以觀察
    勒戒仍無法使其戒斷毒癮，足見其缺乏拒用毒品之決心及悔
    改之意，兼以施用毒品危害施用者之神經中樞，使施用者產
    生幻聽及幻想之症狀，不僅對施用者之健康產生不良之影響
    ，同時因幻聽及幻想結果亦可能使施用者對周遭之人施暴，
    對公共秩序產生危害，及其施用次數，犯後坦承犯行、態度
    尚可等一切情狀，量處如主文所示之刑，並定其應執行之刑
    。末扣案之第一級毒品海洛因3 包（淨重0.54公克）、第二
    級毒品安非他命20包（毛重15.936公克）及殘渣袋26個（其
    內之毒品殘渣無法與包裝袋分解），均係屬查獲之毒品，均
    應依毒品危害防制條例第18條第1 項前段沒收銷燬之；而扣
    案之分裝袋273個、吸食器3組、玻璃球4個及吸管4支，均為
    被告所有供其施用第二級毒品所用之物，業據被告陳明在卷
    ，爰依法宣告沒收。
五、另被告自93年2月6日起至93年5月17日前3、4 日許止，施用
    海洛因之犯行（即93年度毒偵字第523 號併案部分），與自
    93年2 月13日下午5時40分許回溯96小時內某時起，至93 年
    10月4 日晚上10時許止，施用安非他命之犯行（即93年度毒
    偵字第523號、第797號、第1150號之併案部分），此部分初
    未經檢察官起訴，然與起訴內之施用海洛因及安非他命部分
    有連續犯之裁判上一罪關係，並經公訴檢察官於本院準備程
    序及審理期日以言詞擴張此部分之犯罪事實，本院自應併予
    審理。
六、至檢察官聲請併案意旨略以（93年度毒偵字第523、第797號
    ）：被告基於施用毒品之犯意，於93年5 月17日20時15分起
    回溯72小時內，在其位於新竹縣新豐鄉○○村○○ 鄰○○路○
    段559號住處，施用第二級毒品MDMA （俗稱搖頭丸）及 MDA
    （亞甲基雙氧安非他命）1 次等語。經查，訊據被告甲○○
    雖坦認有於併案意旨所指之時、地施用第二級毒品MDMA  及
    MDA ，且有國防部憲兵司令部刑事鑑識中心93年7月1日（93
    ）宇鑑字第07823號鑑驗通知書及新竹市警察局辦理煙毒、
    麻醉藥品案尿液送驗受檢人真實姓名代號對照表各乙紙（參
    92年度毒偵字第523 號卷宗第13頁、第60頁）可稽，然本案
    被告被起訴之犯行係連續施用第一級毒品海洛因及連續施用
    第二級毒品安非他命，而被告於本院審理時供述：MDMA 及M
    DA是用吞藥丸的，海洛因是攙在香煙裡面，安非他命以吸食
    器用烤的的等語（參本院94年1月25日審理筆錄），足認
    MDMA 及MDA與海洛因、安非他命施用方式之犯罪手段有所不
    同，犯罪行為互殊，難認被告係基於概括犯意而為，是以併
    案部分尚難認與被告前揭有罪部分有何連續犯之裁判上一罪
    關係，難認為起訴效力所及，本院自無從併予審理，爰應退
    回由檢察官另行處理，附此敘明。
據上論斷，應依刑事訴訟法第第273條之1第1 項、第299條第1項
前段，毒品危害防制條例第10條第1項、第2 項、第18條第1項前
段，刑法第11條、第56條、第47條、第38條第1項第2款、第51條
第5款，判決如主文。
本案經檢察官許麗美到庭執行職務。
中　　華　　民　　國　　94　　年　　2　 　月　 　5　　日
                  刑事第一庭法　官　彭淑苑
以上正本證明與原本無異。
如不服本判決，應於判決送達後十日內向本院提出上訴狀 (應附
繕本 )，上訴於臺灣高等法院。
中　　華　　民　　國　　94　　年　　2 　　月　　14　　日
                            書記官  蕭利峰
附錄本案實體處罰條文：
毒品危害防制條例第10條
施用第一級毒品者，處六月以上五年以下有期徒刑。
施用第二級毒品者，處三年以下有期徒刑。
